# 新收入准则下合同负债形成的应交税费列报

提问人：marsxps 时间：2020-08-19 12:56:00
请教陈版主：
预收款确认合同负债形成应交税费-待转销项税额，期末余额是否需要转入“其他流动负债”列报？
如期末余额仍在“应交税费”列报，能否与应交税费-增值税留抵税额（借方余额）以净额列示，还是需要分别列示？

回答人：chenyiwei
期末对该项“待转销项税额”的列报仍遵循《增值税会计处理规定》（财会[2016]22号），根据预计发生纳税义务的时间，列报为其他流动/非流动负债。